【裁判字號】    97,上易,534
【裁判日期】    970917
【裁判案由】    竊盜等
【裁判全文】
臺灣高等法院臺南分院刑事判決    97年度上易字第534號
上  訴  人
即  被  告  乙○○
上列上訴人即被告因竊盜等案件，不服臺灣雲林地方法院96年度
易字第547號中華民國97年6月27日第一審判決（起訴案號：臺灣
雲林地方法院檢察署96年度偵字第883號、第963號、第2080號）
，提起上訴，本院判決如下：
    主      文
上訴駁回。
    事      實
一、乙○○前因妨害自由案件，經臺灣桃園地方法院於民國（下
    同）93年9月24日以93年度簡字第355號判處有期徒刑3月確
    定，於95年2月7日易科罰金執行完畢。
二、乙○○與陳建中係兄弟關係，緣陳建中與丙○○因有糾紛，
    於95年12月2日18時許，在雲林縣崙背鄉鍾冠偉住處談判，
    事後丙○○駕車載陳建中返家取錢解決，途中陳建中以手機
    撥打簡訊通知乙○○上情，待同日19時10分許，抵達陳建中
    雲林縣北港鎮○○里○○路27巷1號住處時，乙○○不滿其
    弟陳建中被丙○○欺負，乙○○與陳建中兄弟2人即共同基
    於傷害人身體之犯意聯絡，分別以徒手、球棍毆打丙○○，
    致丙○○受有頭部外傷腦震盪、頭皮撕裂傷、胸腹部挫傷，
    左脛骨骨折，雙下肢撕裂傷等傷害（按陳建中所犯本件傷害
    罪，業經原審判處有期徒刑月，減為有期徒刑壹月又拾伍
    日確定）。
三、乙○○意圖為自己不法之所有，於96年3月19日10時40分許
    ，駕駛上開車輛，前往雲林縣北港鎮○○里○○○路19號，
    竊取甲○○所有置於該處騎樓之電纜線一批（即五十平方電
    線及三十八平方電線各約二十米，共價值新台幣九千元），
    並將竊得之電纜線搬置於上開車輛行李箱內，得手後欲駕車
    離去之際，適甲○○返家發覺喝止，乙○○將該竊得之電纜
    線搬下車輛後逕自離去。
四、案經丙○○訴由雲林縣警察局北港分局報請臺灣雲林地方法
    院檢察署檢察官偵查起訴。
    理      由
壹、程序部分：
    本件上訴人即被告乙○○所犯為死刑、無期徒刑、最輕本刑
    為三年以上有期徒刑以外之罪，被告於本院審理中就被訴事
    實為有罪之陳述，經本院審判長告知簡式審判程序之旨，並
    聽取公訴人、被告之意見後，合議庭認為適宜，依刑事訴訟
    法第二百七十三條之一第一項規定，裁定進行簡式審判程序
    ，則有關本件證據調查，不受刑事訴訟法第一百五十九條第
    一項、第一百六十一條之二、第一百六十一條之三、第一百
    六十三條之一及第一百六十四條至第一百七十條規定之限制
    ，先此敘明。
貳、實體方面：
一、被告乙○○傷害部分：
    被告乙○○與其弟陳建中二人共同傷害丙○○，業據被告乙○○於原審及本院審理中坦承不諱，核與共同被告陳建中於
    原審供述情節相符，並有被害人丙○○於警詢中之指證為憑
    ，此外尚有丙○○就診之中國醫藥大學北港附設醫院診斷證
    明書1紙在卷可佐，被告乙○○自白核與事實相符，自可採
    為證據，其傷害犯行事證明確，堪以認定。
二、被告乙○○竊盜部分：
    被告乙○○於本院審理中坦承於96年3月19日10時40分許，
    在雲林縣北港鎮○○里○○○路19號騎樓，拿取甲○○所有
    電纜線一批而於置於自己所駕駛車輛內等事實。查被告乙○○已經承認拿取甲○○所有電纜線並將之置於後車廂內，又
    根據證人甲○○於96年4月24日偵訊及原審之證述可知，甲○○當時已將乙○○當作小偷看待，並且告知乙○○要報警
    處理，如果乙○○真以為該電纜線是別人不要的物品，理應
    留下認真解釋才是，而非急忙開車離去。又證人甲○○於原
    審詰問時證述：電纜線是放在騎樓角落之腳架下面，與其的
    工具放在一起等語，自不可能讓人誤以為廢棄物。況且電纜
    線是有價值的物品，又放置在他人家園中，一般人不會以是
    棄置物。是被告乙○○有不法所有意圖而竊取上開甲○○所
    有上開電纜線無誤，其事證明確，犯行亦堪以認定。
參、論罪科刑：
一、核被告乙○○所為，係犯刑法第277條第1項之傷害罪、同法
    第320條第1項之竊盜罪。被告乙○○與已判決確定之陳建中
    就上開傷害罪，有犯意聯絡及行為分擔，應論以共同正犯。
    被告乙○○就所犯傷害罪與竊盜罪，犯意各別，行為互殊，
    應分論併罰。又被告乙○○前因妨害自由案件，經臺灣桃園
    地方法院於93年9月24日以93年度簡字第355號判處有期徒刑
    3月確定，於95年2月7日易科罰金執行完畢，有臺灣高等法
    院被告全國前案紀錄表、臺灣雲林地方法院檢察署刑案資料
    查註紀錄表各1紙附卷可稽，其等均受徒刑之執行完畢後，
    五年以內故意再犯有期徒刑以上之罪者，均為累犯，應依刑
    法第47條第1項規定加重其刑。
二、原審就被告乙○○部分適用刑法第28條、第277條第1項、第
    320條第1項、第47條第1項、第51條第5款，刑法施行法第1
    條之1，並審酌被告乙○○之前科素行，學歷，承認傷害、
    竊盜犯行，傷害告訴人之原因及告訴人所受之傷害，所偷竊
    財物之價值等一切情狀 (竊盜部分於本院審理中與被害人和
    解)，對被告乙○○分別就傷害部分判處有期徒刑月；又
    對竊盜部分，判處有期徒刑壹年。又以被告乙○○犯罪均在
    96年4月24日以前，均合於中華民國九十六年罪犯減刑條例
    減刑規定，爰依中華民國九十六年罪犯減刑條例第2條第1項
    第3款、第7條之規定，就傷害部分，減為有期徒刑壹月又拾
    伍日。又就竊盜部分，減為有期徒刑陸月。並定應執行為有
    期徒刑柒月。又說明因所定應執行已逾有期徒刑6月，無從
    諭知易科罰金之折算標準等情，本院經核其認事用法，均無
    不當，量刑亦稱妥適。被告上訴意旨，認原審量刑過重云云
    ，為無理由，應予駁回。
據上論結，應依刑事訴訟法第368條，判決如主文。
本案經檢察官李傳來到庭執行職務。
中    華    民    國    97    年    9     月    17    日
                  刑事第五庭    審判長法  官  楊明章
                                      法  官  戴勝利
                                      法  官  顏基典
以上正本證明與原本無異。
不得上訴。
                                      書記官  呂嘉文
中    華    民    國    97    年    9     月    18    日
【附錄】本判決論罪科刑法條：
附錄本案論罪科刑法條全文：
刑法第277條第1項：
傷害人之身體或健康者，處3 年以下有期徒刑、拘役或1 千元以
下罰金。
刑法第320條第1項：
意圖為自己或第三人不法之所有，而竊取他人之動產者，為竊盜
罪，處5 年以下有期徒刑、拘役或500 元以下罰金。


司法院資訊處製作；財團法人民間司法改革基金會備份。
